臺灣桃園地方法院刑事判決　　　　　　 94年度簡上字第376號
上　訴　人
即　被　告　甲○○
上列上訴人因違反洗錢防制法案件，不服本院中壢簡易庭九十三
年度壢簡字第一三二二號中華民國九十四年七月二十九日第一審
簡易判決（聲請簡易判決處刑案號：九十三年度偵字第一○六○
二號及移送併辦案號：九十三年度偵字第一○六五九號），提起
上訴，本院管轄第二審之合議庭判決如下：
    主  文
上訴駁回。
    理  由
一、本案經本院管轄第二審之合議庭審理結果，認原審以上訴人
    即被告（下稱上訴人）甲○○連續幫助犯刑法第三百四十六
    條第一項之恐嚇取財罪，累犯，判處有期徒刑四月，如易科
    罰金，以三百元折算一日，經核其認事用法及量刑均無不當
    ，應予維持，並引用原審判決書記載之事實、證據及理由（
    詳如附件）。
二、訊之上訴人固坦承中華郵政總局龍潭支局帳號為00000
    000000000號及臺灣中小企業銀行新明分行帳號為
    00000000000號之帳戶為其開立並使用，惟矢口
    否認有何幫助恐嚇取財之犯行，辯稱：上開帳戶之存款簿、
    印鑑章、提款卡等物品，原係置放在手提包內，於九十三年
    四、五月間始發現遺失，可能是攜手提包外出時不慎遺失，
    方遭人盜用云云。惟查：(一)上訴人雖陳稱：伊係於九十三年
    四、五月間始發現前揭帳戶之存款簿、印鑑章、提款卡遺失
    ，然上訴人就前揭存款簿、印鑑章、提款卡究於何時、何地
    遺失等情，全然無法提出說明，且上訴人亦坦言於發現上揭
    物品遺失後，既未向警局報案，亦未向原申辦銀行辦理掛失
    手續，堪稱為毫不聞問，此實與常情有違；(二)再者，依卷附
    中華郵政總局龍潭支局檢附之交易詳情（附於九十三年度偵
    字第一○六○二號卷第十一頁）及臺灣中小企業銀行檢送之
    存款交易明細查詢單（附於九十三年度壢簡第一三二二號卷
    第三十四頁）所示，上訴人前揭二帳戶，於九十三年五月間
    非但有多次交易往來紀錄，且均係以提款卡提領或轉帳，然
    若持提款卡至提款機提領帳戶內金額，當須輸入提款卡密碼
    方可為之，而提款卡之密碼，為帳戶開立人所設定，攸關帳
    戶內金額之提領，倘非被告提供、告知，他人實無從知悉密
    碼甚而持以提領款項，是被告辯稱：前揭存款簿、印鑑章、
    提款卡係遺失後遭他人盜用乙節，自難採信。綜上所述，原
    審認事用法要無不合，上訴人仍執前詞求予撤銷改判，為無
    理由，自應予駁回。
據上論斷，應依刑事訴訟法第四百五十五條之一第三項、第三百
六十八條、第三百七十三條，判決如主文。
本案經檢察官廖先志到庭執行職務。
中    華    民    國   九十四   年  十二  月  二十二  日
                    臺灣桃園地方法院刑事第十庭
                          審判長法  官  江德民
                                法  官  許炎灶
                                法  官  柯姿佐
以上正本證明與原本無異。
不得上訴。
　　　　　　　　　　　　　　  　書記官　張淑芬
中    華    民    國   九十四   年  十二  月  二十二  日
